# 关于会计师的定期轮换

提问人：bestxulin 时间：2015-11-22 23:30:04
根据《关于证券期货审计业务签字注册会计师定期轮换的规定》（证监会计字[2003]13号)，注册会计师为一个上市公司签字连续满 5年的，应进行轮换，那么如果只签了 4 年，第 5 年就轮换到其他会计师签字了，那么第 6 年以后如果此前的会计师继续签字，不会连续之前的计算吧？

回答人：chenyiwei
可以，不会连续此前的服务年限计算。但被轮换后，仍应遵循该规定第八条中“在两年以内,不得重新为该相关机构提供审计服务”的规定。

提问人：xy007007 时间：2017-03-24 13:52:44
请教陈版，关于新三板公司签字会计师的轮换。 证监会计字[2003]13号文件中，第二条“本规定所指相关机构，是指上市公司、首次公开发行证券公司、证券及期货经营机构、证券及期货交易所、证券投资基金及其管理公司、证券登记结算机构等。”当时并无新三板公司，但鉴于新三板挂牌公司目前已纳入证监会管理，也都是用证券期货资格事务所审计，所以也应当按文件规定轮换。五年轮换的规定很好理解，但文件第五条中“为首次公开发行证券公司提供审计服务的签字注册会计师，在该公司上市后连续提供审计服务的期限，不得超过两个完整会计年度。”，该条用在新三板公司应该怎么理解。有的新三板公司申报时用的是两个完整会计年度，有的用的是两年一期，那么正式挂牌后，签字会计师还能连续签几年？是两年还是三年？ 谢谢！

回答人：chenyiwei
新三板的轮换问题目前没有明确规定，但鉴于监管风险较高，建议从严把握，尽可能参照上市公司的轮换规定执行。